【裁判字號】    92,交聲,648
【裁判日期】    921009
【裁判案由】    違反道路交通管理處罰條例聲明異議
【裁判全文】
臺灣臺北地方法院交通事件裁定                    九十二年度交聲字第六四八號
    異  議  人
    即受處分人  甲○○
右列異議人即受處分人因違反道路交通管理處罰條例案件，對於臺北市交通事件裁決
所中華民國九十二年四月二十三日所為之處分（原處分案號：北市裁三字第駕裁二二
－Ｆ00000000號），聲明異議，本院裁定如左：
    主      文
異議駁回。
    理      由
一、按行車速度，依標誌或標線之規定，道路交通安全規則第九十三條第一項前段規
    定甚明。又汽車駕駛人，行車速度，超過規定之最高時速，處新臺幣（下同）一
    千二百元以上二千四百元以下罰鍰，並記違規點數一點，道路交通管理處罰條例
    第四十條第一項、第六十三條第一項第一款亦有明文。復依違反道路交通管理事
    件統一裁罰基準及處理細則所訂之違反道路交通管理事件統一裁罰基準表亦明定
    駕駛人行車速度超過規定之最高時速二十公里以上者，如駕駛汽車，在期限內到
    案聽候裁決者，處一千九百元罰鍰，並記違規點數一點。再逕行舉發違反道路交
    通管理事件，經汽車所有人依通知單之應到案日期前到案，並告知違規駕駛人姓
    名、
    ；逾應到案日期，處罰機關應依道路交通管理處罰條例第八十五條第三項規定處
    罰該汽車所有人，違反道路交通管理事件統一裁罰基準及處理細則第二十四條亦
    有明文。即如汽車駕駛人行車速度，超過規定之最高時速，為警當場攔停者，處
    罰機關固應對汽車之駕駛人為處罰，惟若舉發機關並非當場對該汽車攔停，而係
    依違反道路交通管理事件統一裁罰基準及處理細則第二十三條第一項第五款規定
    以科學儀器取得違規證據資料（如照相機或測速器）逕行舉發者，此際舉發機關
    只能依上開處理細則第二十三條第二項規定對汽車所有人為掣單舉發。惟如經舉
    發之汽車所有人在舉發通知單上所載之應到案日期前到案，並告知處罰機關該名
    行車速度超過規定之最高時速之汽車違規駕駛人姓名、
    處罰機關應即依前開細則第二十四條規定處罰該名違規駕駛人；反之，如汽車所
    有人未於應到案日期前到案或雖於應到案日期前到案，而未告知處罰機關實際之
    違規駕駛人者，處罰機關仍應依道路交通管理處罰條例第八十五條第三項「本條
    例關於車輛駕駛人之處罰，如應歸責於車輛所有人者，處罰車輛所有人」規定，
    對車輛所有人加以處罰。
二、本件異議人即受處分人甲○○所有之車號ＡＩ－○八六一號自小客車於民國九十
    二年三月一日上午十一時四十九分許，行經限速五十公里之苗栗縣頭份交流道東
    側引道，經警測得時速七十二公里，超速二十二公里，已滿二十公里以上，遂以
    受處分人所有前開汽車有違反道路交通管理處罰條例第四十條第一項行為逕行掣
    單舉發，嗣受處分人雖於舉發通知單上所載應到案日期（九十二年四月二十五日
    ）前之九十二年三月二十七日向原處分機關提出申訴，然除以受處分人名義提出
    陳述外，並未告知該部汽車為警拍照採證當時駕駛人之確實姓名及年籍，亦未檢
    具相關資料（違規通知單、採證照片及駕駛人駕照影本）至原處分機關辦理，致
    原處分機關無從確定斯時實際駕駛人為何，且經原處分機關請舉發單位即苗栗縣
    警察局調查結果，仍認受處分人所有該部汽車有前開違規行為，原處分機關乃依
    前揭道路交通管理處罰條例第四十條第一項、第六十三條第一項（漏載第一款）
    、第八十五條第三項及違反道路交通管理事件統一裁罰基準及處理細則所訂之違
    反道路交通管理事件統一裁罰基準表之規定，於九十二年四月二十三日以北市裁
    三字第駕裁二二－Ｆ00000000號裁決書從輕裁處該部汽車之所有人即受
    處分人罰鍰一千九百元，並記違規點數一點。
三、受處分人異議意旨略以：該路段如僅配有一組感應線圈或僅有一組照相設備，如
    兩輛車同時超速，舉發單位如何能判定何者違規云云。惟查：受處分人所有前開
    車號汽車有在前述限速五十公里之苗栗縣頭份交流道東側引道，經警測得時速七
    十二公里，超速二十二公里，已滿二十公里以上之違規事實，有採證相片二幀附
    本院卷可稽。觀之該張採證相片，足以明確辨別違規車號、車型，違規事實至為
    灼然；且該違規路口設有固定桿微電腦測速器，受處分人所有之車係壓過地面感
    應線圈後，始自動測速拍照，於採證照片內顯示Ｌ２即為第二車道，其第二張採
    證照片顯示之０７２即為速度顯示，違規屬實乙節，經舉發單位苗栗縣警察局以
    九十二年四月十四日苗警交字第○九二○○○九六三三號書函陳述在卷。且該採
    證相片已明示Ｌ２（即第二車道）上行駛之車輛違規超速，而經核該二幀採證相
    片所示，採證斯時該第二車道除有受處分人所有之ＡＩ－○八六一號自小客車外
    ，其前後並無其他車輛行駛，衡情上開固定桿微電腦測速器及自動照相設備應無
    誤判之可能。受處分人徒憑己見，濫肆指摘該採證結果，無足憑取。本件事證明
    確，受處分人之違規行為堪以認定。
四、綜上所述，本件受處分人所有之汽車有前開超速之違規行為，原處分機關依道路
    交通管理處罰條例第四十條第一項、第六十三條第一項第一款、第八十五條第三
    項及違反道路交通管理事件統一裁罰基準及處理細則所訂之違反道路交通管理事
    件統一裁罰基準表之規定裁處罰鍰一千九百元，並記違規點數一點，核無違誤，
    本件受處分人之異議為無理由，自應將其異議駁回。
據上論斷，應依道路交通案件處理辦法第十九條，裁定如主文。
中      華      民      國    九十二    年      十      月      九      日
                                    臺灣臺北地方法院交通法庭
                                        法  官  宋  松  璟
右正本證明與原本無異
如不服本裁定應於送達後五日內向本院提出抗告狀
                                        書記官  楊  文  祥
中      華      民      國    九十二    年      十      月      九      日


司法院資訊處製作；財團法人民間司法改革基金會備份。
